# 合进度款按结算金额80% 付款，开票，在建工程如何记账

提问人：wwwkey 时间：2022-07-19 14:33:08
请教陈版和各位大神。
签订合同时，甲方与乙方约定，工程每月进度款按甲方认定的月结算金额的80%支付进度款。实际执行中乙方每月按实际将要收到的结算金额的80%对甲方开具增值税专用发票，甲方收到发票后按发票记在建工程，应付账款。
这里面有个问题，就是在建工程只记了结算金额的80%，应付账款也只记了结算金额的80%。
正确的是不是记在建工程-80%，应付账款80%；再记在建工程-结算金额20%，应付暂估20%。这样是不是加大了财务的工作量。
请教实际中这种情况正确的做法是什么。

回答人：chenyiwei
如主帖所述，正确做法是同时记录在建工程-结算金额20%，应付暂估20%，以避免出现低估资产和负债的情况。该笔分录可仅在期末结账时做一次，下月初冲回。